臺灣嘉義地方法院裁定
  110年度嘉秩字第39號
移送機關    嘉義縣警察局中埔分局

被移送人    李育峰


被移送人    胡志杰



上列被移送人因違反社會秩序維護法案件，經移送機關於民國11
0年12月17日以嘉中警秩字第1100021793號移送書移送審理，本
院裁定如下：
    主      文
李育峰不罰。
胡志杰攜帶經主管機關公告查禁之器械，處罰鍰新臺幣參仟元。
扣案之鋼鐵質伸縮警棍壹支沒入。
    事實及理由
一、移送意旨略以：被移送人李育峰於民國110年10月26日20時1
    0分許駕駛車牌號碼000-0000號自小客車行經嘉義縣中埔鄉
    中華路318巷口時，適移送機關執行擴大臨檢勤務員攔查，
    經被移送人李育峰同意搜索，於車內副駕駛座車門置物格查
    獲經主管機關公告查禁器械之「鋼鐵質伸縮警棍」1支，被
    移送人李育峰表示對此不知情，稱該車之前借被移送人胡志
    杰使用，當日立即通知被移送人胡志杰到場說明，被移送人
    胡志杰坦承於110年10月24日23時許有向被移送人李育峰借
    車使用，將該警棍置於副駕駛座車門置物格內作為防身用途
    ，歸還車輛時忘記拿起，經被移送人胡志杰同意後扣押該警
    棍1支。因認被移送人李育峰、胡志杰2人涉有違反社會秩序
    維護法第63條第1 項第8 款運輸、攜帶經主管機關公告查禁
    之器械行為等語。
二、被移送人李育峰部分：
　㈠按犯罪事實應依證據認定之，無證據不得認定犯罪事實；被
    告或共犯之自白，不得作為有罪判決之唯一證據，仍應調查
    其他必要之證據，以察其是否與事實相符；不能證明被告犯
    罪或其行為不罰者，應諭知無罪之判決，刑事訴訟法第154
    條第2 項、第156 條第2 項、第301 條第1 項分別定有明文
    ，並為社會秩序維護法第92條所準用；又依社會秩序維護法
    第45條第2 項之規定，警察機關移請裁定之案件，該管簡易
    庭認為不應處罰為適當者，得逕為不罰之裁定。
　㈡被移送人李育峰於警詢時堅詞否認有放置上開警棍至置物格
    之行為，辯稱對此不知情，該車之前借被移送人胡志杰使用
    等語。被移送人胡志杰到場說明，坦承有於110年10月24日2
    3時許有向被移送人李育峰借車使用，將該警棍置於置物格
    內作為防身用途，還車時忘了拿走等情，並有渠等調查筆錄
    在卷可參，是上開事實，先堪認定。被移送人李育峰對於該
    車副駕駛座置物格內容物有列管警棍等情既無認知，即不能
    認其有運輸經主管機關公告查禁之器械之犯意。此外，復查
    無其他積極證據，足認被移送人李育峰有移送機關所指違反
    社會秩序維護法之行為，應屬行為不能證明，爰為不罰之諭
    知。
三、被移送人胡志杰部分：
　㈠於下列時、地有違反社會秩序維護法之行為：於110年9月間
    於蝦皮購物平台上以新臺幣499元購得經主管機關公告查禁
    之器械即鋼（鐵）質伸縮警棍1支，於同年10月24日23時許
    有向被移送人李育峰借用AFU-8183號自小客車使用，並將該
    警棍放置該車副駕駛座車門置物格內。
　㈡按製造、運輸、販賣、攜帶或公然陳列經主管機關公告查禁
    之器械者，處3日以下拘留或新臺幣3萬元以下罰鍰。社會秩
    序維護法第63條第1項第8款定有明文。又警械非經內政部或
    其授權之警察機關許可，不得定製、售賣或持有，違者由警
    察機關沒入，但法律另有規定者，從其規定。前項許可定製
    、售賣或持有之警械種類規格、許可條件、許可之申請、審
    查、註銷、撤銷或廢止及其他應遵行事項之辦法，由內政部
    定之，警械使用條例第14條定有明文。查被移送人胡志杰於
    上揭時、地攜帶經主管機關公告查禁之伸縮警棍，為被移送
    人胡志杰於警訊時所自承：於110年9月間於蝦皮購物平台上
    以499元購得該警棍並於同年10月24日23時許放置於AFU-818
    3號自小客車副駕駛座置物格內，有調查筆錄及扣案伸縮警
    棍照片1張在卷可稽。被移送人胡志杰既未依上開規定申請
    許可，自不得持有上開查禁物，則被移送人之違序行為，堪
    以認定，應依社會秩序維護法第63條第1項第8款之規定論處
    。爰審酌被移送人之違犯情節及年齡智識等一切情狀，量處
    如主文第1項所示之罰鍰。另查禁物不問屬於行為人與否，
    沒入之，且與其他處罰併宣告之。社會秩序維護法第22條第
    1項第2款、第2項、第23條亦有明定。本件扣案之鋼（鐵）
    質伸縮警棍為查禁物，爰依上開規定宣告沒入之。
四、爰依社會秩序維護法第45條第1項、第2項、第63條第1項第8
    款、第22條第1項第2款、第2項、第23條，裁定如主文。
中　　華　　民　　國　　110 　年　　12　　月　27　　日 
                  臺灣嘉義地方法院嘉義簡易庭
                                  法　官　羅紫庭
以上正本係照原本作成。
如不服本裁定，得於裁定書送達之翌日起5日內，以書狀敘述理
由，向本庭（嘉義市○○路000○0號）提出抗告。 
中　　華　　民　　國　　110 　年　　12　　月　　27　　日
　　　　　　　　　　　　　        書記官　葉昱琳